【裁判字號】    97,交抗,1159
【裁判日期】    971014
【裁判案由】    違反道路交通管理處罰條例
【裁判全文】
臺灣高等法院交通事件裁定            97年度交抗字第1159號
抗  告  人
即受處分人  甲○○
上列抗告人因違反道路交通管理處罰條例案件，不服臺灣宜蘭地
方法院中華民國97年8 月14日所為裁定（97年度交聲字第208 號
），提起抗告，本院裁定如下：
    主  文
抗告駁回。
    理  由
一、抗告意旨略以：其於案發日即遭警方開罰吊銷駕照，本件肇
    責未明，且未審先判，顯有違法規，事後曾申訴分局遭駁回
    。案經肇事鑑定為無責，又經檢察官不起訴處分示明無犯罪
    之認定，應無處罰之法條，其又繳畢高罰鍰，因吊銷駕照履
    次申訴均未果；其身無技能，唯以駕駛維持全家生計及支付
    車貸利息，茲經吊銷駕照確定，全家生計勢陷困境，請求將
    原吊銷駕照裁決撤銷，以保生計云云。
二、按受處分人不服道路交通管理處罰條例第8 條所定主管機關
    所為之處罰者，得於接到裁決書之翌日起20日內，向管轄地
    方法院聲明異議，道路交通管理處罰條例第87條第1 項定有
    明文。又交通法庭認聲明異議不合法律上之程式，且無從補
    正者，應以裁定駁回之，道路交通案件處理辦法第18條亦明
    文定之。
三、本件受處分人即異議人甲○○於民國96年10月3 日8 時43分
    許，駕駛車牌號碼403 －HP號營業貨運曳引車，行經宜蘭縣
    頭城鎮○○路○ 段330 號前，因載運水泥製品超載致人死亡
    之違規行為，經員警填單舉發，嗣原處分機關於97年6 月17
    日以宜監字第裁43－QO0000000 號違反道路交通管理事件裁
    決書，依道路交通管理處罰條例第29之2 條第5 項後段之規
    定，裁處受處分人駕駛執照永久吊銷等情，有上開舉發通知
    單、裁決書等附卷可稽。而本件裁決書確已於97年6 月18日
    送達與受處分人收受，有送達證書在卷足憑。惟受處分人遲
    至97年7 月23日始向交通部公路總局臺北區監理所宜蘭監理
    站提出異議，此有蓋有原處分機關收狀日期之聲明異議狀附
    卷可憑，是受處分人提起本件異議顯已逾法定不變期間，其
    所為之異議不合法律上程式，且無從補正，原審駁回受處分
    人之異議，經核並無不當。查交通事件20日之異議期間，係
    法定不變期間，若有遲誤，除有回復原狀之事由外，即生失
    權之效果，且無從補正，本件受處分人提起異議因已逾法定
    不變期間而不合法律上程式，故駁回受處分人之異議，此與
    受處分人有無違規行為無涉。又受處分人抗告以其曾申訴一
    節，經本院向交通部公路總局臺北區監理所宜蘭監理站查詢
    結果，其於原處分機關於97年6 月17日裁決後，並未以任何
    形式之文書就該裁決書提出陳述，有該監理站97年10月3 日
    北監宜四字第0976006793號函復本院可稽，自難認受處分人
    曾於法定不變期間就原處分機關之裁決表示不服之意。受處
    分人以上所執抗告意旨，核無理由，應予駁回。
據上論結，應依道路交通管理處罰條例第89條、道路交通案件處
理辦法第18條前段，刑事訴訟法第412 條，裁定如主文。
中    華    民    國    97    年    10    月    14    日
                  刑事第十五庭  審判長法  官  吳昭瑩
                                      法  官  蘇隆惠
                                      法  官  李正紀
以上正本證明與原本無異。
不得再抗告。
                                      書記官  鄭信昱
中    華    民    國    97    年    10    月    15    日


司法院資訊處製作；財團法人民間司法改革基金會備份。
